【裁判字號】    99,台上,2763
【裁判日期】    990506
【裁判案由】    偽造文書等罪
【裁判全文】
最高法院刑事判決            九十九年度台上字第二七六三號
上  訴  人  甲○○
選任辯護人  許坤立律師
            郭香吟律師
上列上訴人因偽造文書等罪案件，不服台灣高等法院中華民國九
十九年二月二十五日第二審判決（九十八年度上訴字第四七八０
號，起訴案號：台灣板橋地方法院檢察署九十七年度偵字第二五
三六七號），提起上訴，本院判決如下：
    主  文
上訴駁回。
    理  由
按刑事訴訟法第三百七十七條規定，上訴於第三審法院，非以判
決違背法令為理由，不得為之。是提起第三審上訴，應以原判決
違背法令為理由，係屬法定要件。如果上訴理由書狀並未依據卷
內訴訟資料，具體指摘原判決不適用何種法則或如何適用不當，
或所指摘原判決違法情事，顯與法律規定得為第三審上訴理由之
違法情形，不相適合時，均應認其上訴為違背法律上之程式，予
以駁回。本件原判決認定上訴人甲○○不具建築師資格，卻向台
北縣永和市永利商業廣場（下稱永利商場）改建委員會主任委員
陳阿勳佯稱伊為建築師，可代永利商場向台北縣政府申請辦理都
市更新改建云云，使陳阿勳信以為真而聘請上訴人擔任該更新改
建計畫之顧問並支付顧問費、文件申印費及新台幣（以下同）三
十萬七千餘元規費，上訴人即偽刻「張邦熙」條戳蓋用，偽造成
「台北縣政府九十七年一月十七日北縣都新字第０九七五０七一
七七０號函」一紙交予陳阿勳以取信之，經陳阿勳將該偽造公函
張貼在永利商場旁看板上，足生損害於張邦熙、陳阿勳及台北縣
政府；嗣經台北縣政府城鄉發展局依民眾查詢發覺該公函有異，
乃轉請警方前往照相蒐證調查，上訴人旋撕去該看板上張貼之該
偽造公函，另行起意，偽簽「羅志明」署名、載明業已收受上訴
人交付之永利商場都市更新申辦費三十萬七千元之不實收據，出
示陳阿勳及承辦員警，亦足生損害於羅志明等情，因予維持第一
審判決論處上訴人行使偽造公文書、行使偽造私文書共二罪刑，
駁回其在第二審之上訴，已敘明認定事實之依據及憑以認定之理
由，並對上訴人否認犯罪所辯各節詳加指駁。從形式上觀察，原
判決並無違背法令情事。上訴意旨徒謂上訴人無偽造公文書或私
文書犯行，並以依證人陳阿勳證述該張貼在永利商場看板上之該
偽造公函係影本（非正本），指摘原判決此部分事實認定有與卷
證不符之理由矛盾；又以上訴人嗣已返還陳阿勳三十萬元，並未
對陳阿勳造成損害，指摘原判決未就此說明，亦有理由不備之違
法等語。惟對照原判決所認定之上開事實，上訴意旨所指各節縱
令屬實，亦顯於判決本旨不生影響，依刑事訴訟法第三百八十條
規定，自不得執為適法之第三審上訴理由。本件上訴違背法律上
之程式，應予駁回。
據上論結，應依刑事訴訟法第三百九十五條前段，判決如主文。
中    華    民    國  九十九  年    五    月    六    日
                      最高法院刑事第十庭
                          審判長法官  花  滿  堂
                                法官  黃  正  興
                                法官  陳  東  誥
                                法官  林  錦  芳
                                法官  洪  昌  宏
本件正本證明與原本無異
                                      書  記  官
中    華    民    國  九十九  年    五    月    十    日
                                                      Ｅ

司法院資訊處製作；財團法人民間司法改革基金會備份。
